臺灣高等法院高雄分院刑事判決　　　　93年度上訴字第1237號
上　訴　人　臺灣高雄地方法院檢察署檢察官
被　　　告　甲○○
　　　　　　　　　　之5
上列上訴人因被告違反毒品危害防制條例案件，不服臺灣高雄地
方法院93年度訴字第2500號中華民國93年10月22日第一審判決（
起訴案號：臺灣高雄地方法院檢察署93年度毒偵字第4144號），
提起上訴（併案案號：93年度毒偵字第6704號），本院判決如下
：
    主  文
原判決關於施用毒品及定應執行刑部分撤銷。
甲○○連續施用第一級毒品，累犯，處有期徒刑壹年；扣案海洛
因肆小包（均含包裝袋，驗後淨重零點陸參公克，包裝重壹點貳
壹公克），均沒收銷燬之。
    事  實
一、甲○○前因違反動產擔保交易法、竊盜案件，分別於民國91
    年2 月22日、91年5 月6 日，經臺灣高雄地方法院分別判處
    有期徒刑3 月、2 年確定，並經該院裁定應執行有期徒刑2
    年2 月，嗣於92年11月14日縮短刑期假釋出監，至93年3 月
    31日止，因未撤銷假釋而視為執行完畢。
二、甲○○前因施用毒品案件，經臺灣高雄地方法院以91年度毒
    聲字第1272號裁定送觀察、勒戒後，認無繼續施用毒品之傾
    向，經臺灣高雄地方法院檢察署檢察官於91年6 月10日以91
    年度毒偵緝字第234 號處分書為不起訴處分確定，並於同年
    6 月12日釋放（釋放後另執行他案）。詎仍不知戒絕，復基
    於施用第一級毒品海洛因之概括犯意，自93年4 月間某日起
    （起訴書原記載93年1 月中旬，經原審檢察官當庭更正為93
    年4 月間之某日）至93年9 月5 日止，在高雄市三民區○○
    ○路157 號3 樓之5
    第一級毒品海洛因置於注射針筒內，再以水稀釋注射，平均
    每日施用3 次，連續施用第一級毒品海洛因多次。嗣於93年
    7 月27日20時40分許，在高雄市○○區○○路與林森路口，
    為警查獲，並扣得甲○○所有海洛因4 小包（均含包裝袋，
    驗後淨重計0.63公克，包裝重計1.21公克）；復於同年9 月
    5 日15時5 分許，在高雄縣鳳山市○○○路與輜汽路口為警
    查獲。
三、案經高雄市政府警察局移送、高雄縣政府警察局鳳山分局報
    告臺灣高雄地方法院檢察署檢察官偵查起訴既移送併案。
    理  由
一、上揭犯罪事實，業據被告甲○○於原審、本院調查、審理時
    坦白承認。且被告為警查獲後，經採集其尿液送檢驗結果，
    均呈嗎啡陽性反應，此有高雄市立凱旋醫院濫用藥物尿液檢
    驗報告、高雄縣政府衛生局煙毒尿液檢驗成績書各一紙附卷
    可參；而扣案之海洛因4 小包（含包裝袋，淨重0.63公克，
    包裝重1.21公克），經送驗後，確含海洛因成分，亦有法務
    部調查局93年9 月13日調科壹字第220017903 號鑑定通知書
    附卷可參。又被告前因施用毒品案件，經臺灣高雄地方法院
    以91年度毒聲字第1272號裁定送觀察、勒戒後，認無繼續施
    用毒品之傾向，經臺灣高雄地方法院檢察署檢察官於91年6
    月10日以91年度毒偵緝字第234 號處分書為不起訴處分確定
    ，並於同年6 月12日釋放（釋放後另執行他案）等情，有臺
    灣高雄地方法院檢察署刑案資料查註紀錄表、臺灣高等法院
    被告前案紀錄表及臺灣高雄地方法院被告院內索引卡紀錄表
    可證，被告於觀察、勒戒釋放後，5 年內再犯本件毒品危害
    防制條例第10條第1 項之罪，堪以認定。綜上，被告之自白
    核與事實相符，是其連續施用第一級毒品海洛因多次之犯行
    ，均堪以認定。
二、按海洛因為毒品危害防制條例第2 條第2 項第1 款所稱之第
    一級毒品。被告施用上開毒品，核其所為，係違反毒品危害
    防制條例第10條第1 項施用第一級毒品罪。被告施用第一級
    毒品前持有第一級毒品之低度行為，均為其後施用毒品之高
    度行為所吸收，不另論罪。被告多次施用海洛因犯行，均時
    間緊接，方法相同，所犯又係構成要件相同之罪名，顯係基
    於概括之犯意反覆為之，應依連續犯之規定論以一罪，並依
    法加重其刑。被告自93年7 月28日起至同年9 月5 日止，連
    續在其前揭住處、其所有之自小客車內施用第一級毒品海洛
    因之犯行雖未據檢察官提起公訴，惟此部分與前開起訴經判
    決有罪部分有連續犯之裁判上一罪之關係，本院自得一併審
    理。被告前因違反動產擔保交易法、竊盜案件，經法院分別
    判處有期徒刑3 月、2 年確定，嗣經定應執行有期徒刑2 年
    2 月，於93年3 月31日執行完畢等情，有臺灣高等法院被告
    前案紀錄表、臺灣高雄地方法院檢察署刑案資料查註紀錄表
    及臺灣高雄地方法院被告院內索引卡紀錄表可參，其受有期
    徒刑執行完畢後，5 年內再犯有期徒刑以上之罪，為累犯，
    應依刑法第47條之規定，加重其刑，並均依法遞加之。
三、原審據以論處被告施用第一級毒品罪刑，固非無見；惟查：
    被告自93年7 月28日起至同年9 月5 日止，連續在其前揭住
    處、其所有之自小客車內施用第一級毒品海洛因之犯行原審
    未及審酌，自有未合。檢察官執此提起上訴，為有理由，自
    應由本院將原判決關於被告施用毒品及定應執行刑部分撤銷
    改判。爰審酌被告經觀察勒戒後，仍未戒絕毒品，一再施用
    毒品多次，且於法院審理中復再行施用為警查獲，顯見其自
    制力不足，無法擺脫毒品，故應藉由刑罰之執行，以收教化
    之功能，並參以被告犯後坦承施用毒品犯行，所犯係自傷行
    為，尚未害及他人等一切情狀；爰量處如主文第二項所示之
    刑。扣案之海洛因4 小包（含包裝袋，驗後淨重計0.63公克
    ，包裝重計1.21公克），經送驗後，確含海洛因成分，有法
    務部調查局前開鑑定通知書可考，不論何人所有，應依毒品
    危害防制條例第18 條 第1 項前段，宣告沒收銷燬之（包裝
    袋部分，因與毒品難以析離，應一體視同毒品，並沒收銷燬
    之），至於鑑驗耗損部分，因已滅失，爰不另為沒收銷燬之
    諭知。
四、檢察官另以93年度偵字第24811 號併案謂：被告明知海洛因
    係違禁品，不得非法持有，竟於93年8 月中旬某日起，將來
    源不明之海洛因藏放在香包內，非法持有之，嗣於同年9 月
    6 日羈押高雄看守所時，為該所人員查獲，並扣得藏放在香
    包內之海洛因，因認其另涉有持有第一級毒品海洛因罪嫌，
    與本案有吸收犯之關係。訊據被告堅決否認有何上開犯行，
    辯稱：香包中藏放之物係粗鹽，並非毒品等語。經查：扣案
    之物經送高雄醫學大學附設中和紀念醫院檢驗結果，含甲基
    安非他命、海洛因之成份，此有該醫院管藥認可字第005 號
    檢驗報告在卷可稽，然經送法務部調查局鑑定結果，並無毒
    品之成份，此有該局93年12月17日調科壹字第220018817 號
    鑑定通知書一紙附卷可憑，嗣經本院再送凱旋醫院檢驗，並
    於公文中註明扣押物經二次鑑定結果不同等情，經該醫院檢
    驗結果，認扣押物均無海洛因及甲基安非他命之成份，此有
    該醫院高市凱醫驗字第02104 號檢驗報告在卷可查，扣押物
    經2 次鑑定既均無毒品之成份，自難僅憑前開高雄醫學大學
    之檢驗報告，逕認扣案之物為毒品；且被告於93年9 月5 日
    為警查獲時猶自承有施用海洛因之犯行，至本院審理時仍供
    承不諱，而持有毒品之行為應為施用毒品之行為所吸收，扣
    案之物若果真係毒品，被告實無否認之必要，自堪認被告之
    辯解為實在；此外復查無其他積極證據足資證明被告有檢察
    官前開併案意旨所指之犯行，自難認此部分與前開判決有罪
    部分有吸收犯之裁判上一罪之關係，自應退回由檢察官另行
    分案偵辦，附此敘明。
據上論結，應依刑事訴訟法第369 條第1 項前段、第364 條、第
299 條第1 項前段，毒品危害防制條例第10條第1 項、第18條第
1 項前段、刑法第11條、第56條、第47條，判決如主文。
本案經檢察官郭振昌到庭執行職務。
中　　華　　民　　國　　94　　年　　3 　　月　　31　　日
                  刑事第八庭    審判長法  官  惠光霞
                                      法  官  洪慶鐘
                                      法  官  李淑惠
以上正本證明與原本無異。
如不服本判決應於收受本判決後10日內向本院提出上訴書狀，其
未敘述上訴理由者，並得於提起上訴後10日內向本院補提理由書
狀（均須按他造當事人之人數附繕本）「切勿逕送上級法院」。
中　　華　　民　　國　　94　　年　　3 　　月　　31　　日
　　　　　　　　　　　　　　　　　　　書記官  邱麗莉
如不服本判決，應於判決送達後10日內向本院提出上訴狀，其未
敘述理由者並應於提出上訴狀後10日內向本院補提理由書（應附
繕本）。
附錄本件判決論罪科刑法條：
毒品危害防制條例第10條
施用第一級毒品者，處6 月以上5 年以下有期徒刑。
